臺灣臺南地方法院新市簡易庭民事判決
111年度新小字498號
原      告  黃文宗  
被      告  黎氏美緣
上列當事人間請求損害賠償事件，經本院於民國111年7月28日言
詞辯論終結，判決如下：
 　主      文
被告應給付原告新臺幣壹萬柒仟伍佰捌拾叁元，及自民國一百一
十一年七月六日起至清償日止，按週年利率百分之五計算之利息
。
原告其餘之訴駁回。
訴訟費用新臺幣壹仟元，其中新臺幣伍佰陸拾元由被告負擔，餘
由原告負擔。
本判決原告勝訴部分得假執行。
    事實及理由
一、被告經合法通知，無正當理由未於言詞辯論期日到場，核無
    民事訴訟法第386條各款所列情形，爰依原告聲請，由其一
    造辯論而為判決。
二、原告主張：被告於民國111年4月21日19時45分許，駕駛車牌
    號碼000-0000號自用小客車，沿臺南市安定區178線由西往
    東方向行駛，行經178線與134線之交岔路口作左轉彎時，竟
    疏未注意車前狀況，撞擊原告所駕駛正於該路口停等紅燈之
    車牌號碼0000-00號自用小貨車（下稱系爭車輛），致系爭
    車輛受損（下稱系爭事故），系爭車輛經送廠維修，修復費
    用為新臺幣（下同）31,500元（含板金費用6,000元、烤漆
    費用6,800元、工資費用2,000元、零件費用16,700元），前
    經原告申請調解，被告亦未遵期到場而置之不理。為此，爰
    依侵權行為之法律關係，提起本件訴訟等語。並聲明：被告
    應給付原告31,500元，及自起訴狀繕本送達翌日起至清償日
    止，按週年利率5％計算之利息。。
三、被告未於言詞辯論期日到場，亦未提出書狀作任何聲明或陳
    述。
四、得心證理由：
　㈠原告主張之事實，業據其提出估價單、系爭車輛車損照片、
    系爭車輛行車執照、道路交通事故當事人登記聯單等資料為
    證（見本院卷第19頁至第23頁、第31頁至第33頁），並經本
    院依職權向臺南市政府警察局善化分局調取道路交通事故現
    場圖、道路交通事故調查報告表㈠、㈡、道路交通事故調查筆
    錄、系爭事故現場照片等資料核閱屬實（見本院卷第43頁至
    第47頁、第51頁至第61頁）。而被告經合法通知未於言詞辯
    論期日到場爭執，亦未提出書狀為任何聲明或陳述，本院審
    酌原告所提證據，堪認原告主張之事實為真實。
　㈡按因故意或過失，不法侵害他人之權利者，負損害賠償責任
    ；汽車、機車或其他非依軌道行駛之動力車輛，在使用中加
    損害於他人者，駕駛人應賠償因此所生之損害，民法第184
    條第1項前段、第191條之2前段分別定有明文。次按汽車行
    駛時，駕駛人應注意車前狀況及兩車並行之間隔，並隨時採
    取必要之安全措施，道路交通安全規則第94條第3項亦有明
    定。經查，本件被告駕駛自用小客車，本應注意車前狀況，
    隨時採取必要之安全措施，而依當時情形天候晴、夜間有照
    明、柏油路面乾燥無缺陷、無障礙物，並無不能注意之情事
    ，被告竟疏未注意保持行車安全距離，而自後撞擊系爭車輛
    ，致系爭車輛受有損害，被告前開駕車過失行為與系爭車輛
    毀損之結果間具有相當因果關係，原告主張被告應負侵權行
    為損害賠償責任，應屬可採。
　㈢按負損害賠償責任者，除法律另有規定或契約另有訂定外，
    應回復他方損害發生前之原狀。因回復原狀而應給付金錢者
    ，自損害發生時起，加給利息。前述第1項情形，債權人得
    請求支付回復原狀所必要之費用，以代回復原狀，民法第21
    3條定有明文。又請求賠償物被毀損所減少之價額，得以修
    復費用為估定之標準，但以必要者為限，如修理材料以新品
    換舊品，應予折舊（最高法院77年度第9次民事庭會議決議㈠
    意旨參照）。是本件被告既因過失損壞系爭車輛，則對於系
    爭車輛遭被告碰撞所須支出必要修理費用之損害，自應負賠
    償責任。查系爭車輛因系爭事故受損而支出31,500元（含板
    金費用6,000元、烤漆費用6,800元、工資費用2,000元、零
    件費用16,700元），且系爭車輛為96年1月出廠等情，有原
    告提出之估價單、行車執照在卷可憑（見本院卷第19頁、第
    31頁），迄至系爭事故發生時之111年4月21日，固已超過行
    政院所頒固定資產耐用年數表之其他業用客車之5年年數，
    惟於系爭事故發生時，系爭車輛仍正常使用中，難認已無殘
    餘價值，故本院參酌營利事業所得稅查核準則第95條第8款
    ：「營利事業折舊性固定資產，於耐用年限屆滿仍繼續使用
    者，其殘值得自行預估可使用年數並重新估計殘值後，按原
    提列方式計提折舊」、所得稅法第51條第1項前段：「固定
    資產之折舊方法，以採用平均法、定率遞減法、年數合計法
    、生產數量法、工作時間法或其他經主管機關核定之折舊方
    法為準」，及該法施行細則第48條第1款：「本法第51條所
    定固定資產之折舊方法，採平均法者，以固定資產成本減除
    殘值後之餘額，按固定資產耐用年數表規定之耐用年數平均
    分攤，計算每期折舊額」規定，認採用「平均法」計算其最
    後1 年折舊後之殘值作為系爭車輛零件之殘餘價值【計算式
    ：取得價格÷（耐用年限＋1）＝殘值】，應屬合理，是系爭車
    輛更換之零件費用16,700元，依前揭平均法計算其折舊後零
    件之殘餘價值為2,783元【計算式：16,700元÷（5＋1）≒2,78
    3元（小數點以下四捨五入）】，加計毋庸折舊之板金費用6
    ,000元、烤漆費用6,800元、工資費用2,000元，總計系爭車
    輛所受損害應為17,583元。
五、綜上所述，原告依民法侵權行為法律關係，請求被告給付17
    ,583元及自起訴狀繕本送達翌日即111年7月6日（起訴狀繕
    本於111年7月5日送達，送達證書見本院卷第67頁）起至清
    償日止，按週年利率5％計算之利息，為有理由，應予准許，
    逾此範圍之請求，則無理由，應予駁回。
六、按各當事人一部勝訴、一部敗訴者，其訴訟費用，由法院酌
    量情形，命兩造以比例分擔或命一造負擔，或命兩造各自負
    擔其支出之訴訟費用；小額事件第一審法院為訴訟費用之裁
    判時，應確定其費用額，民事訴訟法第79條、第436條之19
    第1項分別定有明文。本院酌量兩造訴訟勝敗情形，認第一
    審訴訟費用即裁判費1,000元，由被告負擔560元，餘由原告
    負擔，爰判決如主文第3項所示。
七、本件原告勝訴部分，係屬民事訴訟法第436條之8第1項小額
    訴訟事件所為被告敗訴之判決，依同法第436條之20規定，
    應依職權宣告假執行。
八、訴訟費用負擔之依據：民事訴訟法第79條。
中　　華　　民　　國　　111 　年　　8     　 月　 　5 　
 　日
　　　　　　　　　新市簡易庭     法       官   施志遠
以上正本與原本相符。
如不服本判決，應於送達後20日內，向本院提出上訴狀並表明上
訴理由，如於本判決宣示後送達前提起上訴，應於判決送達後20
日內補提上訴理由書（須附繕本）。如委任律師提起上訴，應一
併繳納上訴審裁判費。
對於小額程序之第一審判決之上訴，非以其違背法令之理由，不
得為之。且上訴狀內應記載表明㈠原判決所違背之法令及其具體
內容。㈡依訴訟資料可認為原判決有違背法令之具體事實。
中　　華　　民　　國　　111 　年　　8 　 月　 　5 　  日
             　                                             書 記 官   黃心瑋